臺灣臺東地方法院刑事判決　　　　　　 100年度交易字第76號
公　訴　人　臺灣臺東地方法院檢察署檢察官
被　　　告　顏東銘
上列被告因公共危險案件，經檢察官提起公訴（100年度偵字第
1743號），被告於準備程序中為有罪之陳述，經本院裁定以簡式
審判程序審理，判決如下：
    主  文
顏東銘服用酒類，不能安全駕駛動力交通工具而駕駛，累犯，處
有期徒刑捌月。
    犯罪事實
一、顏東銘曾於民國93年間因酒後駕車犯公共危險案件，經臺灣
    臺東地方法院檢察署檢察官以93年度偵字第712號為緩起訴
    處分確定，緩起訴期滿而未經撤銷；復於99年間因酒後駕車
    犯公共危險案件，經本院以99年度東交簡字第358號判決判
    處有期徒刑3月確定，甫於99年9月28日易科罰金執行完畢；
    又於99年間因酒後駕車犯公共危險案件，經本院以100年度
    東交簡字第33號判決判處有期徒刑4月確定；再於100年間因
    酒後駕車犯公共危險案件，經本院以100年度東交簡字第110
    號判決判處有期徒刑6月確定，猶不知悔改，其於100年8月
    14日晚上8時30分許，在其位於臺東縣臺東市○○○路311巷
    10號住處飲用酒類後，明知其於飲酒後已達不能安全駕駛動
    力交通工具之程度，竟仍於同日晚上9時許，騎乘車牌號碼
    ZZO-742號輕型機車外出訪友。旋於同日晚上9時8分許，行
    經臺東縣臺東市○○路○段214號前，為警執行路檢勤務攔查
    ，並以呼氣酒精測試器測定其呼吸中所含酒精濃度高達每公
    升0.76毫克，始悉上情。
二、案經臺東縣警察局移送臺灣臺東地方法院檢察署檢察官偵查
    起訴。
    理  由
一、被告顏東銘所犯係死刑、無期徒刑或最輕本刑為3年以上有
    期徒刑以外之罪，亦非高等法院管轄之第一審案件，其於準
    備程序進行中，先就被訴事實為有罪之陳述，經本院告知簡
    式審判程序之旨，並聽取檢察官及被告之意見後，裁定以簡
    式審判程序進行審理，是依刑事訴訟法第273條之2規定，本
    件之證據調查，不受同法第159條第1項、第161條之2、第
    161條之3、第163條之1及第164條至第170條規定之限制，合
    先敘明。
二、上揭犯罪事實，業據被告先後於警詢、偵查及本院審理中坦
    白承認（見警卷第1、4頁、偵卷第12頁及本院卷第14頁、第
    15頁背面至第16頁背面），並有臺東縣警察局當事人酒精測
    定紀錄表、刑法第185條之3案件測試觀察紀錄表、臺東縣警
    察局舉發違反道路交通管理事件通知單等件在卷可稽（見警
    卷第5至6、10頁）。而本件警員於舉發時所使用之器號0807
    85D號呼氣酒精測試器，確係領有經濟部標準檢驗局99年12
    月2日所核發之呼氣酒精測試器檢定合格證書（有效期間為1
    年），亦有該局呼氣酒精測試器檢定合格證書影本1紙附卷
    可參（見警卷第13頁），是本件警員持以測試之呼氣酒精測
    試器，其測試檢定結果之準確性，應堪認定。按刑法第185
    條之3服用酒類致不能安全駕駛動力交通工具罪所謂「不能
    安全駕駛」，係抽象危險犯，並不以發生具體危險為必要，
    且參考德國、美國之認定標準，對於酒精濃度呼氣已達每公
    升0.55毫克或血液濃度達0.11％以上，肇事率為一般正常人
    之10倍乙情，此有法務部88年5月18日法檢字第001669號
    函可資佐證；次按當人飲酒後，若以呼氣酒精濃度測試器測
    得之濃度達到每公升0.5毫克時，其反應較慢，感覺減低，
    將影響駕駛；達到每公升0.75毫克時，思考、個性及行為均
    會改變；達到每公升1.0毫克時，步態不穩，噁心嘔吐，精
    神混惑不清晰等情事，亦經行政院國軍退除役官兵輔導委員
    會臺北榮民總醫院88年8月5日（88）北總內字第26868號函
    闡釋綦詳。經查，被告經警以呼氣酒精測試器測定其呼吸中
    所含酒精濃度高達每公升0.76毫克乙節，此有道路交通事故
    當事人酒精測定紀錄表1紙附卷可稽（見警卷第6頁）；復參
    以上開測試觀察紀錄表內所載，被告於駕駛過程中，有車輛
    行徑偏離常軌，時而加速，時而突停等駕駛操控力欠佳情形
    ，且於查獲時全身散發濃郁酒氣，有反應遲緩之情事，足見
    被告於上揭時間、地點飲酒後，對於其週遭之交通狀況，業
    已降低其行車時應有之注意、判斷及駕駛操控能力，其於查
    獲時顯因服用酒類，而達不能安全駕駛動力交通工具之程度
    ，是被告上開任意性自白與事實相符，堪以採信。綜上所述
    ，本件事證明確，被告犯行洵堪認定，應依法論科。
三、核被告所為，係犯刑法第185條之3服用酒類致不能安全駕駛
    動力交通工具罪。又其有如犯罪事實欄所載之論罪科刑及執
    行情形，此有臺灣高等法院被告前案紀錄表存卷可考，其前
    曾受有期徒刑之執行完畢，於5年以內故意再犯本件最重本
    刑為有期徒刑以上之罪，為累犯，應依刑法第47條第1項之
    規定加重其刑。爰審酌被告前因多次酒後駕車犯公共危險案
    件，先後經本院論罪科刑確定，猶未能從前例中記取教訓，
    再次犯同一罪質之公共危險案件，顯見其自制力薄弱，漠視
    法令禁制與刑罰處遇，其明知酒精成分對人之意識、判斷及
    行為控制能力具有不良影響，酒後駕車對一般往來之公眾及
    駕駛人自身皆具有高度危險性，竟於飲用酒類後之呼氣酒精
    濃度每公升達0.76毫克，已處於不能安全駕駛動力交通工具
    之狀態駕駛動力交通工具行駛於供公眾往來之道路上，雖尚
    未致生交通事故，然已對行車安全產生潛在之危害，嚴重影
    響大眾安全，惟念及其於犯後尚能坦認犯行，態度非惡，兼
    衡酌其犯罪動機、目的、情節、酒精濃度值、生活狀況、教
    育程度為國中畢業等一切情狀，量處如主文所示之刑。
據上論斷，應依刑事訴訟法第273條之1第1項、第299條第1項前
段，刑法第185條之3、第47條第1項，刑法施行法第1條之1第1項
，刑決如主文。
本案經檢察官許慧珍到庭執行職務。
中    華    民    國    100   年    10    月    27    日
                  交通法庭  法  官  彭凱璐
以上正本證明與原本無異。
如不服本判決應於收受送達後10日內向本院提出上訴書狀，並應
敘述具體理由；其未敘述上訴理由者，應於上訴期間屆滿後20日
內向本院補提理由書（均須按他造當事人之人數附繕本）。「切
勿逕送上級法院」。
                            書記官  陳憶萱
中    華    民    國   100    年    10    月    27    日
附錄論罪科刑法條：
中華民國刑法第185條之3
服用毒品、麻醉藥品、酒類或其他相類之物，不能安全駕駛動力
交通工具而駕駛者，處一年以下有期徒刑、拘役或科或併科十五
萬元以下罰金。